臺灣高等法院臺南分院民事裁定　96年度抗字第204號
抗　告　人
即 債務 人　甲○○
相　對　人
即 債權 人　賀金屬工業股份有限公司
法定代理人　乙○○
上列抗告人因與相對人間聲請限期起訴事件，對於中華民國96年
2月27日臺灣臺南地方法院所為裁定（民國96年度聲字第97號）
提起抗告，本院裁定如下：
    主    文
抗告駁回。
抗告訴訟費用由抗告人負擔。
    理  由
一、本件抗告人於原審聲請意旨略以：抗告人聲請以原法院以民
    國（下同）95年度執全字第4209號假扣押執行聲請人所有坐
    落於臺南市○區○○段261地號、地目建、面積1,204平方公
    尺、權利範圍10000萬分之181之土地，暨其上坐落之同段27
    72建號、門牌號碼臺南市○○街25號4樓建物，惟相對人迄
    未對聲請人起訴，有損聲請人之權益，爰依民事訴訟法第52
    9條第1項之規定，聲請命相對人限期起訴等語。
二、抗告意旨略以：原法院95年度促字第72309號支付命令送達
    抗告人，係誤向「台南市○區○○街25號4樓」送達，而抗
    告人之住所為「台南市○區○○街25號4樓」，是該支付命
    令顯未合法送達抗告人，依民事訴訟法第515條之規定，該
    支付命令業已失效，故本件仍有限期起訴之必要。為此，提
    起抗告，請求將原裁定廢棄等語。
三、按民事訴訟法第529條第1項所謂法院應依債務人之聲請，限
    期命債權人起訴者，以本案尚未繫屬者為限，如本案已繫屬
    於法院或經法院判決確定（包括已取得其他與確定判決有同
    一效力之執行名義之情形）者，自無依債務人之聲請，命債
    權人於一定期間內起訴之可言（最高法院77年度台抗字第32
    號裁定參照）。
四、經查：本件相對人前以抗告人積欠相對人貨款新臺幣（下同
    ）70萬元，並由抗告人簽發發票日民國94年12月31日支票乙
    紙，屆期經相對人提示，因存款不足及拒絕往來戶而遭退票
    ，經相對人催討，抗告人仍置之不理等情，乃聲請原法院95
    年度裁全字第8683號裁定准供擔保對抗告人之財產予以假扣
    押，並以95年度執全字第4209號對抗告人所有坐落於臺南市
    ○區○○段261地號、地目建、面積1,204平方公尺、權利範
    圍10000萬分之181之土地，暨其上坐落之同段2772建號、門
    牌號碼臺南市○○街25號4樓建物實施假扣押執行。惟相對
    人以同一事由，已於95年11月28日聲請原法院對抗告人發支
    付命令，業經原法院95年度促字第72309號命抗告人應給付
    相對人70萬元，及自支付命令送達翌日起即95年12月29日起
    至清償日止，按年息百分之6計算之利息，並連帶賠償程序
    費用1,000元確定（確定日期：96年1月24日），業經原法院
    調取同院95年度執全字第4209號（含95年度裁全字第8683號
    ）、95年度促字第72309號案卷核閱屬實。則本件債權債務
    關係既經相對人對抗告人聲請原法核發支付命令確定，參照
    民事訴訟法第529條第2項第1款依督促程序聲請發支付命令
    者，與起訴有同一效力，依前述最高法院77年度台抗字第32
    號裁定意旨，相對人自不得再行起訴。從而，原審裁定駁回
    抗告人之聲請限期命抗告人起訴，核無不合。抗告意旨仍執
    前詞指摘原裁定不當，求予廢棄，非有理由。至抗告人主張
    原法院95年度促字第72309號支付命令誤向「台南市○區○
    ○街25號4樓」送達，而抗告人之住所為「台南市○區○○
    街25號4樓」，依民事訴訟法第515條之規定，該支付命令業
    已失效云云，事涉送達是否合法之問題，不影響相對人依督
    促程序聲請核發上開支付命令與起訴有同一效力之事實，附
    此敘明。
五、據上論結，本件抗告為無理由，依民事訴訟法第495條之1第
    1項、第449條第1項、第95條、第78條，裁定如主文。
中　　華　　民　　國　　96　　年　　8 　　月　　3 　　日
                  民事第四庭    審判長法　官　王惠一
                                      法　官　林永茂
                                      法　官　王浦傑
上為正本係照原本作成。
不得再抗告。
中　　華　　民　　國　　96　　年　　8 　　月　　3 　　日
                                      書記官  廖英琇
